臺灣臺南地方法院刑事判決　　　　　　　93年度重訴字第19號
公　訴　人　臺灣臺南地方法院檢察署檢察官
被　　　告　丁○○　男　41歲.
選任辯護人　曾柏嵩律師
上列被告因擄人勒贖等案件，經檢察官提起公訴（93年度偵字第
8244號、第8547號、第9664號、第9665號、第9750號、第9765號
）及檢察官追加起訴（93年度偵字第12173號），本院判決如下
：
    主  文
丁○○共同意圖勒贖而擄人，處有期徒刑拾年陸月。扣案如附表
一所示之物，均沒收之；又未經許可，持有制式半自動手槍，處
有期徒刑陸年，併科罰金新臺幣拾萬元，罰金如易服勞役，以新
臺幣玖佰元即銀元參佰元折算壹日。扣案如附表三所示之物，均
沒收之；又於執行審判職務之公署審判時，證人於案情有重要關
係之事項，供前具結，而為虛偽陳述，處有期徒刑壹年。應執行
有期徒刑拾陸年陸月，併科罰金新臺幣拾萬元，罰金如易服勞役
，以新臺幣玖佰元即銀元參佰元折算壹日，扣案如附表一及附表
三所示之物，均沒收之。
    事  實
一、丁○○前於民國八十年間，因違反肅清煙毒條例案件，經本
    院以 80年度訴字第214號判處有期徒刑十八年，上訴後於八
    十年八月二十日，經臺灣高等法院臺南分院以80年上訴字第
    927 號上訴駁回確定，於八十年十二月六日送監執行（刑期
    起算日為八十年八月二十日），並於八十八年十一月十九日
    縮短刑期假釋出監，嗣經撤銷假釋，現經臺灣臺南地方法院
    檢察署檢察官以93年度執更字第1449號執行指揮書，送臺灣
    高雄第二監獄執行殘刑八年七月又五日。
二、緣丁○○、壬○○（業已審結）原為舊識，二人因經濟困窘
    需款孔急，乃共謀以擄人勒贖之方式圖取錢財，丁○○遂向
　　壬○○提議綁架乙○○勒取贖款，壬○○同意後，壬○○即
  　邀集己○○（業已審結）、晏傳泰（另經臺灣臺南地方法院
    檢察署通緝），丁○○則邀集辛○○、甲○○二人（辛○○
    、甲○○二人業已審結），丁○○、壬○○、己○○、晏傳
    泰、辛○○、甲○○等六人乃共同基於意圖擄人而勒贖之犯
    意聯絡，於九十三年八月初某日晚上，由丁○○、壬○○、
    己○○、晏傳泰，共同在臺南市○○路四八號壬○○住處策
    劃擄人勒贖分工事宜，預定勒索贖金新臺幣（下同）五千萬
    元，並由壬○○負責分配工作及指揮。九十三年八月七日晚
    上八時許，乙○○駕駛車牌號碼Ｃ９─１１１１號自小客車
    搭載其母親至臺南市○○路○段一六六號「普樂小鋼珠店」
    玩小鋼珠，為辛○○跟蹤查知，辛○○遂打電話通知壬○○
    ，壬○○隨即準備二枝玩具手槍以供擄人勒贖預備之用（惟
    未使用，其中一枝嗣為壬○○丟棄於興達港內，另一枝即附
    表一編號2.之玩具手槍扣案），且以0000000000
    號行動電話（搭配ＥＬＩＹＡ牌手機）與晏傳泰00000
    00000號行動電話（未扣案）連繫通知晏傳泰、甲○○
    至臺南市○○路○段十二號前等候，並搭乘己○○所駕駛之
    自小客車前往會合。壬○○、己○○、甲○○、晏傳泰會合
    後，均載棒球帽及口罩（均未扣案）以避免查緝，並在車上
    伺機綁架乙○○，然等候多時未見乙○○步出「普樂小鋼珠
    店」，壬○○遂於翌日即九十三年八月八日凌晨三時四十三
    分許，以0000000000號行動電話撥打「普樂小鋼
    珠店」電話，請店內服務人員廣播乙○○所駕車牌號碼Ｃ９
    ─１１１１號自小客車擋住他車，乙○○不疑有他，便前往
    移動其所駕駛之自小客車。當乙○○正要打開車門時，甲○○竟另行單獨起意，持其先前向施安明（已死亡）所購得如
    附表二編號1.所示具殺傷力之制式半自動手槍（含彈匣一個
    ，槍枝管制編號0000000000號，然不能證明裝有
    子彈）一枝，晏傳泰則持電擊棒一枝（未扣案），迅速向前
    將乙○○強押擄上己○○所駕駛之自小客車內。乙○○被擄
    上車後乘坐於該自小客車後座中間，且隨即遭甲○○銬上手
    銬（未扣案），並遭晏傳泰以膠帶（未扣案）蒙住雙眼，壬○○斯時則乘坐於右前座，甲○○則乘坐於左後座，另晏傳
    泰則乘坐於右後座，並由晏傳泰撥打電話予乙○○之妻黃秋
    蓉、父親丙○○，由乙○○告知已被綁架並不能報警，嗣由
    晏傳泰接聽向丙○○勒索贖金五千萬元，期間乙○○復遭毆
    打（未能證明成傷）並遭甲○○強迫吞食安眠藥，乙○○於
  　昏睡中被載至臺南市○○路○段五五巷六六號拘禁。嗣壬○○並以0000000000號行動電話與丁○○0000
    000000號行動電話（未扣案）連繫通知丁○○、辛○○前來看管乙○○，後甲○○亦在丁○○連繫下，返回上址
    共同看管乙○○。期間則由晏傳泰以預先申辦之行動電話（
    未扣案）向丙○○勒索贖金五千萬元，然丙○○一時無法籌
    集，幾經討價還價，丙○○答應支付一千萬元贖金。九十三
    年八月九日晚上九時三十分許，丙○○依晏傳泰指示，攜帶
    一千萬元贖金至嘉義縣布袋鎮臺六一線二七四公里處龍宮溪
    橋插有二枝旗桿（未扣案）處，將裝贖金之旅行袋綁在預先
    備妥之帶勾環白色麻繩掛鉤上，垂落橋下航道，由己○○駕
    駛膠筏取走贖金。己○○取得贖金後以電話告知壬○○，壬○○遂以0000000000號行動電話與辛○○000
    0000000號行動電話（未扣案）連繫通知辛○○釋放
    乙○○，辛○○乃與甲○○於九十三年八月九日晚上十時三
    十分許，共同以自小客車搭載乙○○至臺南市○○區○○路
    六段附近將乙○○釋放，嗣壬○○以0000000000
    號行動電話分別與己○○0000000000號行動電話
    （搭配ＮＯＫＩＡ牌手機）及丁○○0000000000
    號行動電話連繫通知己○○、丁○○於九十三年八月十日零
    時許，至臺南市市立體育場附近朋分贓款，己○○分得一百
    萬元後先行離去，嗣丁○○與辛○○、甲○○共乘一輛自小
    客車到達，丁○○下車改搭乘壬○○駕駛之自小客車，惟因
    警覺似有警察追躡，隨即駕車各自逃竄，壬○○車行至臺南
    縣仁德鄉○○○○○路一巷子內之工廠旁時，將贖金二百萬
    元交付丁○○，嗣丁○○則將其中五十六萬五千元交付甲○○，餘由丁○○、辛○○共得，分配贓款後之餘款七百萬元
    ，則先由壬○○保留。嗣於(一)九十三年八月十日凌晨二時許
　　，壬○○匿逃至臺南市○○○路○段一六０號統一超商前撥
  　打公共電話，為警追蹤而至予以逮捕。並扣得壬○○擄人勒
    贖所保留贓款中之五十萬元、壬○○自身所有之現金二萬三
    千六百元、壬○○所有供本件共同犯罪所用之連絡工具如附
    表一編號1.所示ＥＬＩＹＡ牌手機一支（序號：00000
    00000000000號、搭配門號：00000000
    00號）、ＭＡＫＯＴＯ牌手提袋一個，警方復於九十三年
    八月十日上午九時三十分許，經壬○○前妻韓宙妦同意，搜
    索壬○○臺南市○區○○路一三一號九樓住處，並扣得壬○○所有預備供本件共同犯罪所用如附表一編號2.所示玩具手
  　槍一枝；再於九十三年八月十二日經壬○○帶同至臺南市○○路二二一號十四樓頂陽臺角落處，起出其擄人勒贖所保留
    之贓款五百六十萬元及黑色手提袋一個。(二)九十三年八月十
    日凌晨三時三十分許，經警循線至臺南市○區○○街一八七
    號己○○住處逮捕己○○。並扣得己○○所有供本件共同犯
    罪所用如附表一編號3.所示帶勾環白色麻繩一條、己○○所
    有供本件共同犯罪所用之連絡工具如附表一編號4.所示ＮＯ
    ＫＩＡ牌手機一支（序號：00000000000000
    0號，含ＳＩＭ卡一張，搭配門號：0000000000
    號）、裝錢袋一個及其擄人勒贖所得贓款一百萬元。(三)九十
    三年八月十八日上午七時三十分許，甲○○在臺南縣新營市
    ○○路與中興路交岔路口，為警追蹤逮捕，並在其所駕駛車
    牌號碼ＳＵ─８９６１號自小客車內扣得具殺傷力之如附表
    二編號1.所示之制式半自動手槍一枝（含彈匣二個、槍枝管
    制編號0000000000號）、如附表二編號2.之制式
    子彈十五顆、現金二十一萬零八百元（其中二萬元為甲○○
    自己所有，餘為擄人勒贖所得之贓款）、與本件犯罪無關之
    ：甲○○所有摩托羅拉牌手機一支（序號：0000000
    00000000號）、ＮＯＫＩＡ牌手機二支（門號分別
    為：0000000000號、0000000000號；
    序號分別為：000000000000000號、000
    000000000000號）、中華電信ＩＣ電話卡一張
    及黑色背包一個。(四)九十三年九月二十日下午四時二十六分
    許，經警循線追蹤，在臺南縣仁德鄉○○○○道南下匝道處
    ，攔獲由林文筆所駕駛搭載丁○○、辛○○車牌號碼５８１
    ─ＭＨ號營業小客車，而逮捕丁○○、辛○○。並在丁○○
    身上扣得與本件犯罪無關之：手機二支、ＳＩＭ卡一張（門
    號：0000000000號）及駕駛執照一張；在辛○○
    身上扣得與本件犯罪無關之手機一支（門號：000000
    0000號、含ＳＩＭ卡一張）及其與丁○○擄人勒贖所得
    贓款八萬一千五百元。另經丁○○帶同警方於同日晚上十時
    四十分許，至高雄縣大寮鄉內坑村一寄車場工寮內，扣得其
    與辛○○擄人勒贖所得贓款三十萬元。
二、丁○○明知非經中央主管機關許可，不得持有槍砲彈藥刀械
    管制條例第四條第一項第一款、第二款所示之槍砲及彈藥，
    竟於九十一年五月間，在臺南縣仁德鄉某處，收受徐新生（
    已死亡）所交付具殺傷力之如附表三編號1.所示之制式半自
    動手槍一枝（含彈匣一個、槍枝管制編號00000000
    00號）及如附表三編號2.之制式子彈十顆，而未經許可無
    故持有上開具殺傷力之制式手槍及子彈。嗣警方九十三年九
    月二十日下午四時二十六分許，經警循線追蹤，在臺南縣仁
    德鄉○○○○道南下匝道處，而逮捕丁○○，經由乙○○之
    供述，而查獲丁○○持有前開具殺傷力之制式手槍及子彈，
    並扣得如附表三編號1.所示之制式半自動手槍一枝（含彈匣
    一個、槍枝管制編號0000000000號）及如附表三
    編號2.之制式子彈十顆。
三、丁○○因與壬○○、己○○、甲○○、郭文華、晏傳泰共犯
    擄人勒贖案件，經臺灣臺南地方法院檢察署檢察官提起公訴
    在案（93年度偵字第8244號、第8547號、第9664號、第9665
　　號、第9750號、第9765號）。詎丁○○明知其邀集辛○○及
  　甲○○參與作案時，已明白告知渠二人係要參與擄人勒贖，
    其為使甲○○、辛○○二人脫免所涉擄人勒贖刑責，竟基於
    偽證之犯意，於九十三年十一月二十六日下午執行審判職務
    之法官審理該案即本案時，在本院第二十二法庭，就甲○○
    及郭文華涉案部分，以證人身分作證時，於案情有重要關係
    之事項，供前具結，而虛偽陳述：「找甲○○說要幫壬○○
    處理債務的事情，沒有跟甲○○明白說是要擄人勒贖」及「
    沒有跟辛○○明白說是要參與擄人勒贖，我是跟他說要處理
    債務」云云。
四、案經臺南市警察局第六分局報告臺灣臺南地方法院檢察署檢
　　察官偵查起訴及檢察官追加起訴。
    理  由
壹、被告壬○○、己○○、辛○○、甲○○、丁○○共同擄人勒
    贖部分：
一、訊據被告壬○○、己○○、甲○○、辛○○、丁○○分別供
    稱及答辯如下：
  (一)訊據被告壬○○對右揭犯罪事實坦承不諱，並答辯：本件同
    案被告己○○取得贖金後，即以電話向伊告知，伊隨即以電
    話連繫被告辛○○釋放被害人乙○○，伊既於取贖後釋放被
    害人乙○○，應有刑法第三百四十七條第五項得減輕其刑規
    定之適用，且請審酌伊業已認罪，配合警方將超過半數之贖
    金起出返還與被害人，且於被害人乙○○遭挾持拘禁期間，
    因氣喘病發，伊曾為被害人乙○○購買氣喘藥給與服用，顯
    有悔悟等情，請予以從輕量刑等語。
  (二)訊據被告己○○固供承於九十三年八月八日凌晨三點四十分
  　，在臺南市○○路○段一六六號「普樂小鋼珠店」載走被告
    壬○○、甲○○、晏傳泰及被害人乙○○等人至臺南市○○
    路○段五五巷六六號，並於九十三年八月九日晚上九時許，
    在嘉義縣布袋鎮臺六一線二七四公里處龍宮溪橋下接獲一袋
    錢，且於九十三年八月十日至臺南市體育場附近，由被告壬○○手上接獲一個手提袋之事實，惟仍矢口否認有何右揭共
    同擄人勒贖之不法犯行，並辯稱：1.伊於九十二年九月間，
    受僱於被告壬○○在其經營之泰式推拿店（臺南市○○路四
    八號）工作兼其私人司機，聽從被告壬○○之使喚指揮，無
    從拒絕。2.公訴意旨所指九十三年八月初某日晚上在臺南市
    ○○路四八號二樓（即推拿店內）被告壬○○與丁○○、辛○○、晏傳泰策劃擄人勒贖分工事宜，伊適在店內上班，但
    並無參與其事。3.被害人家屬丟錢袋之地方，並非伊提議，
    案發前伊與老闆壬○○觀看電視播報臺南縣東山鄉綁架案「
    他們說歹徒如何拿到錢，拿錢的時候為何沒事，我們在這樣
    講，後來伊才插嘴說是從橋下丟下溪就可以不被抓到，他們
    就記住」，然此時被告壬○○尚未有擄人勒贖之意念，純係
    聊天中無心之閑說，並非在其等策劃時之提議。4.案發當晚
    被告壬○○於飯後，囑伊駕車載至臺南市○○路○段一六六
    號「普樂小鋼珠店」，被告壬○○叫伊在車內等，伊即在車
    上睡覺，迨伊被叫醒，其他被告及被害人乙○○等即坐在車
    內，伊並不知綁架被害人乙○○，被告壬○○即指示伊駕車
    開往臺南市○○路○段五五巷六六號，其他被告及被害人乙○○等下車後，伊即將車開走，當時並未注意到被害人乙○○是否被銬上手銬或被蒙住眼睛，尚未發現係擄人勒贖事件
    。5.案發後之八月九日適伊休假日，伊仍照慣例前往龍宮溪
    橋下租膠筏釣魚，釣到一半時，被告壬○○以行動電話叫伊
    至車上後車箱拿旅行袋（被告壬○○事先所放，但並未告知
    伊有放旅行袋在車後箱），並到橋下找一條繩索掛有串勾，
    在那邊等，會有人自橋上用繩索吊下旅行袋，且將裡邊的錢
    換置在自己之旅行袋內，嗣依被告壬○○指示，將錢拿至體
    育場附近交與被告壬○○，後被告壬○○丟一皮包給伊，伊
    返家後將該小皮包放下隨即睡覺，迨翌日凌晨三時許，刑警
    前來未經搜索時，伊即主動交出該小皮包，由刑警打開清點
    後，才知係一百萬元云云。6.伊因受老闆壬○○指令，僅參
    與開車及單純取款之行為，並未參與擄人及勒贖之重要犯行
    ，與其他被告亦無共同正犯之犯意聯絡，伊之犯意因係受老
    闆壬○○指示開車及取款，係以受令幫助老闆壬○○犯罪之
    意思而參與非擄人勒贖之主要情節，因此尚難以共同正犯論
    處云云。
  (三)訊據被告辛○○固供承曾於九十三年八月七日跟蹤被害人乙○○，並以電話告知被告壬○○，且曾在臺南市○○路○段
    五五巷六六號看管被害人乙○○及於九十三年八月九日晚間
    釋放被害人乙○○，並於九十三年八月十日晚間與被告丁○○、甲○○一起至臺南市立體育場附近之事實，惟仍矢口否
    認有何右揭共同擄人勒贖之不法犯行，並辯稱：伊並未與同
    案被告壬○○、丁○○及在逃嫌犯晏傳泰等人，於九十三年
    八月初在臺南市○○路四八號二樓策劃擄人勒贖事宜，蓋同
    案被告丁○○找伊參與本案前，僅告知係代人處理債務糾紛
    ，伊實不知渠等與被害人乙○○間根本無債務糾紛云云。
  (四)訊據被告甲○○固坦承於九十三年八月八日凌晨三、四時許
  　，在「普樂小鋼珠店」外，與同案被告晏傳泰下車，並持扣
    案制式九０手槍將被害人乙○○強押至被告己○○所駕駛之
    自小客車內，並替被害人乙○○戴上手銬，且持安眠藥與被
    害人乙○○服用及曾在臺南市○○路○段五五巷六六號看管
    被害人乙○○之事實，惟仍矢口否認有何右揭共同擄人勒贖
    之不法犯行，辯稱：伊根本不知本件係擄人勒贖案件，係電
    視新聞播出後，伊才知道是擄人勒贖，當初被告丁○○找伊
    時，係向伊說明要幫忙處理債務糾紛而已云云。
  (五)訊據被告丁○○固供承曾與被告甲○○等人，共同在臺南市
    ○○路○段五五巷六六號看管被害人乙○○，並自被告壬○○處分取二百萬贖金之事實，惟辯稱：被告壬○○一開始係
    向伊陳稱要處理債務，伊才幫忙找被告辛○○及甲○○一同
    處理債務，係嗣後經被告壬○○通知，至臺南市○○路○段
    五五巷六六號拘禁被害人乙○○之處所時，才知道被告壬○○等人綁架被害人乙○○，且伊並非本件擄人勒贖案件之主
    謀云云。
二、經查：
  (一)按訊問被告，應全程連續錄音；必要時，並應全程連續錄影
  　。但有急迫情況且經記明筆錄者，不在此限。筆錄內所載之
    被告陳述與錄音或錄影之內容不符者，除有前項但書情形外
    ，其不符之部分，不得作為證據，刑事訴訟法第一百條之一
    第一項、第二項，定有明文。此等規定於司法警察官或司法
    警察詢問犯罪嫌疑人時準用之，又為同法第一百條之二所明
    定。本件被告甲○○於九十三年十月二十九日本院行準備程
    序時，對公訴蒞庭檢察官所提補充理由書「證據清單」編號
    第八、第十四被告甲○○之供述證據（詳本院卷第二０七頁
    、第二０九頁），抗辯：九十三年八月十八日警詢時伊並未
    供述坦承參與擄人勒贖，伊在臺南市警察局第六分局於警察
    詢問時，有陳述伊不知道是擄人勒贖，只說是債務糾紛，且
    伊於九十三年九月十四日偵查中未結證有聽到被告晏傳泰打
    電話與被害人黃秋蓉要錢乙節，更未敘及要去臺南市體育場
    分贓款乙情，前開警詢及偵查筆錄，與其所陳述之內容不符
    等語。經本院勘驗前開警詢及偵查筆錄之錄音帶後，被告甲○○九十三年八月十八日警詢筆錄（詳臺南市警察局第六分
    局南市警六刑偵字第六五六號刑案偵查卷第三之一頁至第三
    之三頁），所載被告甲○○之陳述，除筆錄記載「（你為何
    參與擄人勒贖案？）因我欠丁○○賭債，而本身也欠地下錢
    莊錢，所以才一時糊塗犯案」，與錄音內容警方詢問：「你
    怎知要參與這個案子？」，錄音內容被告甲○○陳述：「他
    們說是債務糾紛，要去幫忙討債。」、「因為我有欠道友（
    按指被告丁○○）二十四、二十五萬的錢」、「他（按指被
    告丁○○）就說要處理一些債務，叫我去幫忙，我自始就不
    知要綁票」不符外，餘錄音內容被告甲○○供述之意旨，均
    與警詢筆錄之記載相符；被告甲○○九十三年九月十四日偵
    訊筆錄（詳93年度偵字第8244號偵查卷第八十頁反面、第八
    三頁正面）載稱：「（《提示並告以要旨》對證人乙○○所
    述有何意見？）我只有聽到有要錢的部份」、「（你有去體
    育場？）有，我、丁○○、辛○○開車去，丁○○叫我們一
    起去體育場」，與錄音內容檢察官訊問：「你對證人乙○○
    所述有何意見？《提示並告以要旨》）後，錄音內容被告甲○○陳述：「我只有聽到錢的部份，他說是三百萬元的部分
    。」及錄音內容檢察官訊問：「（你有去體育場？）」，錄
    音內容被告甲○○陳述：「不知道誰打電話來，我就和丁○○、辛○○開車去，我不知道要幹嘛，丁○○接到電話，他
    就叫我們一起開車去，因為沒有車只有一部車」，經核被告
    甲○○錄音內容陳述之意旨，與偵訊筆錄之記載相符，有勘
    驗筆錄一份存卷（詳本院卷第二五八頁至第二七二頁）可稽
    。是依前開說明，除警詢筆錄載稱「（你為何參與擄人勒贖
    案？）因我欠丁○○賭債，而本身也欠地下錢莊錢，所以才
    一時糊塗犯案」等語，與被告甲○○錄音內容陳述意旨不符
    ，又查無急迫情況且經記明筆錄之情事，依法不得作為證據
    外，餘應足資為被告甲○○論罪科刑之依據。另被告甲○○
    九十三年九月十四日之偵訊筆錄，並無被告甲○○所抗辯：
    伊曾結證有聽到被告晏傳泰打電話與被害人黃秋蓉要錢及要
    去臺南市體育場分「贓款」等情，此觀之該偵訊筆錄自明（
    詳93年度偵字第8244號偵查卷第七九頁至第八三頁），合先
    敘明。
  (二)右揭犯罪事實，迭據被告壬○○於警詢、偵查及本院審理時
  　供承明確，核與被害人乙○○於警詢、偵查中指訴：九十三
    年八月八日凌晨三時四十八分許，「普樂小鋼珠」店內有服
    務生廣播說伊車牌號碼Ｃ９－１１１１號自小客車擋到他人
    之車輛，叫伊將車開走，伊便一個人過去開車，當伊剛上車
    打開車門時，有二名歹徒各持一枝手槍及電擊棒，將伊強押
    至渠等駕駛之自小客車上，當時歹徒均戴棒球帽及口罩，伊
    遭強押至自小客車後，即被銬上手銬，且以膠帶將眼睛矇住
    ，其間並遭歹徒毆打，歹徒嗣在其身上搜得其所有0000
    000000號行動電話，並由伊告知歹徒其家中電話及伊
    父親丙○○之行動電話號碼，分別為０六─0000000
    號及0000000000號後，歹徒撥打電話至伊住家，
    然無人接聽，隨後伊太太黃秋蓉即撥打行動電話與伊連絡，
    由歹徒接聽後轉交與伊通話，此時歹徒即在伊耳邊輕輕告訴
    伊說叫伊太太開車至小鋼珠店載伊母親回家，並告訴伊太太
    說伊現在人有危險及叫伊父親丙○○接聽電話後，即掛斷電
    話，之後歹徒又撥打伊家中電話，由伊告知父親丙○○伊人
    有危險並不能報警，伊講完話後歹徒隨即接聽，並即向伊父
    親丙○○開口五千萬元贖金，期間歹徒並強迫伊吞食安眠藥
    ，後歹徒押伊到一處民宅三樓，當時伊因害怕歹徒再打伊，
    就裝氣喘發作在地上打滾，並要求歹徒幫伊買氣喘藥，歹徒
    很快約五、六分鐘就買藥來給伊噴，隨後伊就昏睡了，最後
    歹徒向伊父親丙○○勒索一千萬元，等伊父親丙○○交付贖
    金後，歹徒才於九十三年八月九日晚上十時三十分許，載伊
    至臺南市○○區○○路六段附近將伊釋放，另在遭歹徒強押
    至車上這段期間，歹徒未曾說因伊或伊父親有欠他人債款而
    要處理債務糾紛等語（詳臺南市警察局第六分局南市警六刑
    偵字第六五六號刑案偵查卷第五之一頁至第五之五頁；93年
    度偵字第8547號偵查卷第三五頁至第三八頁、第四十頁反面
    ）及被害人丙○○於警詢、偵查中指訴：九十三年八月八日
    凌晨四時十二分許，乙○○在電話中向伊說「爸爸我出事情
    了」，即由歹徒接聽，歹徒即向伊開口五千萬元贖金，並叫
    伊不能報警，如果報警後果自行負責，贖金經過協商最後由
    五千萬元降為一千萬元，伊並在歹徒電話指揮下，於九十三
    年八月九日晚上九時三十分許，在嘉義縣布袋鎮○○道路指
    標二七四公里插有二面大旗中間之橋上，將裝錢之手提袋掛
    在綁有鐵勾之繩子上垂到橋下，歹徒並向伊說只要贖金相符
    ，乙○○會在一小時之後遭到釋放，約過一小時乙○○即打
    電話回家說伊被歹徒釋放在臺南市○○區○○路六段附近等
    語（詳臺南市警察局第六分局南市警六刑偵字第六五六號刑
    案偵查卷第六之一頁至第六之五頁；93年度偵字第8547號偵
    查卷第三八頁至第三九頁）大致相符，堪認被告壬○○前開
    自白，應非虛妄。
  (三)被告己○○雖辯稱：未於九十三年八月初某日晚上，在臺南
  　市○○路四八號二樓，與被告壬○○等人策劃擄人勒贖分工
    事宜，案發當晚被告壬○○於飯後，囑伊駕車載其至「普樂
    小鋼珠店」後，伊即在車上睡覺，迨伊被叫醒，其他被告及
    被害人乙○○等人即坐在車內，伊即依指示駕車至臺南市○○路○段五五巷六六號，並未注意被害人乙○○是否被銬上
    手銬等情，案發後之八月九日適伊休假照慣例前往龍宮溪橋
    下租膠筏釣魚，嗣雖依被告壬○○指示，將垂至橋下的錢拿
    至體育場附近交與被告壬○○，並自被告壬○○處收受一皮
    包，惟仍不知發生擄人勒贖案件及該等款項係擄人勒贖所得
    之贓款等情云云。惟查：
  1.被告己○○於警詢時業已明確供承：「（警方於你住處查獲
  　之現金新臺幣一百萬元整是自何處取得？請你詳細說明）我
    於九十三年八月十日凌晨零時許，我以前的老闆壬○○，他
  　在臺南市○區○○路竹溪寺前親自交給我的，是我參與擄人
    勒贖擔任接駁贖款所得」、「（你於何時？在何處？擔任乙○○遭擄人勒贖贖款之接駁工作？）於九十三年八月九日下
  　午四時許，自家中駕駛ＵＬ－１９５６號自小客車前往布袋
    地區一處內港，向漁民承租壹艘膠筏，駛往臺六十一線道橋
  　下內溝（漁船進出航道）釣魚，等候本案策劃之人電話指示
    擔任接駁，原以為是二十三時以後才進行，但在二十一時許
  　就接到好像是我老闆壬○○的電話稱：要提早，要準備好。
    我答稱：我都在橋下等。過了不久我就聽到有人自臺六十一
 　 線道橋上丟下一只旅行袋，我就按照先前的計劃將旅行袋及
    帶勾環白色麻繩收起．．．我在臺南市○○路（小北商圈）
    等候並連絡壬○○，他就叫我前往臺南市○區○○路竹溪寺
    與他會合．．．我就打開後車廂將自臺六十一線道橋下接駁
  　之一只旅行袋當場交給壬○○，我要離去時他就交給我一只
　　警方在我家所查扣之裝錢旅行袋．．．」、「（九十三年八
  　月九日晚上你們是如何叫被害人將贖款自臺六十一線道橋上
　　丟下贖款？）我先在兩週前與壬○○到該處橋上勘查地形．
  　．．」、「（你於何時？何處？與何人？開始參與此次綁架
    乙○○？）．．．我大約在兩週前尚在壬○○所開設之店內
　　工作時，壬○○與我商談要如何才能順利接駁贖金，我當場
  　提出將贖金丟入海上方式最安全，然後他問我何處有適當處
    所可以接駁贖金，翌日壬○○就駕駛２Ｖ－５５９９號休旅
　　車，載我沿海線尋找最後選定臺六十一線道橋下位置．．．
  　」、「（你們於何時？至何處？駕何車？如何綁架乙○○？
    ）九十三年八月七日中午壬○○邀我至海佃路吃牛排，餐後
　　由我駕駛壹輛日產深色ＣＥＦＩＲＯ轎車四處亂逛，最後在
  　深夜將車停在金華路與民生路路口等候．．．我們一起將乙○○押往二樓房間內，不久我就先行駕車離去，留下壬○○
　　及兩名同夥，我有聽壬○○稱：要聯絡丁○○到該處處理贖
  　票及看守人質事宜．．．」、「（你們於八月八日清晨綁架
　　乙○○如何拘束乙○○？有無攜帶凶器？）．．．，但下車
  　時我有見乙○○雙手被手銬銬在前面．．．。」、「我知道
    做錯了，為錢所逼才走險路，目前沒有工作，父親年邁多病
　　為了想讓家人過好日子才出此下策，希望能給我自新機會（
  　因為感傷激動而落淚）」、「（白色勾環之繩索是由何人準
　　備？何人擺放佈置？）是我本人準備後並拿給壬○○擺放佈
  　置的」、「．．．我都是聽壬○○之指示辦事，是在案發之
　　前三、四天，壬○○跟我指示取得贖款的事情」等語（詳臺
  　南市警察局第六分局南市警六刑偵字第八一０號刑案偵查卷
　　第十五頁至第二十頁、第二三頁、第二七頁）；其復於偵查
  　中供承：「（壬○○何時找你參與本案？）案發前三、四天
　　前，他說要作一件綁票案，要我負責接駁取贖，他當時沒說
  　要給我多少，只說可能會分到很多錢」、「（你還有何陳述
    ？）因我沒有工作，我爸身體又不好，壬○○有答應不撕票
　　，所以我才答應壬○○拼看看，我覺得很後悔」、「（你拿
 　 到多少贖款？）即警察查到的那一百萬元」、「（何人通知
    你去取贖的？）壬○○，地點也是他告訴我的，他叫我到橋
    下等一條繩子，膠筏是我以八百元向漁民租的」、「（你拿
　　到贖款後有與壬○○聯絡？）有，他叫我到體育路的大樹下
  　，我將贖款交給他，另外拿了一百萬元，我就走了」、「（
　　你們還有何陳述？）我很後悔參與綁架，希望給我自新機會
  　」等語（詳93年度偵字第8244號偵查卷第十一頁、第十三頁
    、第五一頁反面、第五四頁反面、第五五頁）。
  2.被告壬○○並迭於警詢、偵查及本院審理時供述被告己○○
  　知情並參與本案，其於九十三年八月十二日警詢時明確供承
    ：「（你於何時、何地將黑色大旅行袋交付予己○○？有否
　　向己○○說明用途？）我於八月八日十三時許，在臺南市○○路四十八號二樓交付給己○○，並向己○○說如拿到贖金
　　後立即將贖金轉放至黑色大型旅行袋，被害人所裝放贖金之
  　袋子立即丟棄於海中」、「（你們六人於何時在何地籌劃作
　　案分工事宜？）於九十三年八月初某日晚上，在臺南市○○
  　路四十八號二樓住處由我及己○○、丁○○、晏傳泰等四人
　　商討作案分工事宜，由丁○○負責找人．．．己○○負責駕
  　膠筏取款，晏傳泰負責電話恐嚇被害人父親，被害人乙○○
　　由丁○○建議由辛○○看管，另丁○○提議要帶甲○○一起
  　作案」等語（詳93年度偵字第8244偵查卷第三八頁至第四十
    頁）；於九十三年八月十日偵查中復供承：「（共有多少人
    參與？）我、己○○、丁○○、辛○○、甲○○、晏傳泰」
    、「（其他的人是何人找來的？）己○○、晏傳泰是我找的
    ，辛○○、甲○○是丁○○找的」、「（你們綁走乙○○時
　　，車上共有五人，是何人？）除了乙○○，還有我、己○○
  　、甲○○、晏傳泰．．．」、「（己○○把一千萬贖款交給
　　你，你如何處理？）我先交給己○○一百萬元．．．」等語
  　（詳93年度偵字第8244號偵查卷第十四頁）；其又於九十三
    年十一月二十六日本院審理時結證：「（九十三年八月初晚
    上，你有無跟己○○、丁○○、晏傳泰在你崇明路四八號二
　　樓住處，討論擄人勒贖分工的事情？）有。但地點是在崇明
  　路四八號一樓。」、「（你們擄人勒贖要求被害人將贖款從
　　橋上垂到橋下，取贖的方式是己○○建議的？是。」、「（
  　己○○說他有一個很好的取贖地點，最後是不是就是本案臺
    六一線二七四公里龍宮溪橋？）是。」、「（己○○當天晚
　　上你們策劃擄人勒贖時，己○○說哪些話、作哪些事？）他
 　 提議交付贖款的地方，他說他知道有個地方。」、「（當天
    的情形經過？）更早之前，我、己○○、晏傳泰、丁○○在
    聊天時，談到假如說綁架的話，因為一方面看電視，一方面
　　有聽朋友講過，綁架案困難的地方第一個是通訊，第二個是
  　交付贖款的地方．．．然後己○○就說他常去一個釣魚的地
　　方，他覺得是一個很好取款的地方。後來八月初丁○○提議
 　 要綁架乙○○，他說他父親最近的經濟能力很強．．．」、
    「（己○○八月初當天說了什麼話？作什麼事？）他有提出
　　來後（按指提議取贖地點），大概隔天或隔一天，己○○載
  　我和晏傳泰到龍宮溪橋去。」、「（是己○○開車？）我們
    三人開車去。」、「（到龍宮溪橋去勘查地點？）是。」、
    「己○○是否事先就知道他的任務就是要到龍宮溪橋下取贖
  　款？）他自己提議說他可以到龍宮溪橋下去取贖款。」、「
　　（如何將贖款交給他？）我當場從行李袋打開，拿一綑沒有
  　濕的錢裝在包包交給他。」、「（《提示警卷第一百零八頁
　　監聽譯文筆錄》監聽譯文六一０告知五九九，是否是你講的
  　話或是你跟人家聯絡的話？）這是己○○跟我講的話。」、
　　「（六一０代號是指誰？）是0000000000的電話
  　告知0000000000東西都泡水了．．．」、「（這
　　通電話譯文是否是己○○告訴你，他已經取得贖款？）是。
  　」等語（詳本院卷第二九三頁、第二九六頁、第二九七頁至
    第三０二頁）。
  3.互核被告己○○、壬○○前揭供述大致相符，足知被告己○○不但於九十三年八月初某日，與被告壬○○、丁○○、晏
    傳泰，共同在臺南市○○路四八號壬○○住處，策劃擄人勒
    贖分工事宜，並提議贖金由橋上垂落橋下航道再以膠筏收取
    ，地點則以嘉義縣布袋鎮臺六一線二七四公里處龍宮溪橋為
  　佳，嗣更與被告壬○○、晏傳泰共同駕車至上址勘查地形。
    被告己○○又一再自承於九十三年八月八日凌晨三、四時許
  　，在臺南市○○路○段一六六號「普樂小鋼珠店」前，由其
    駕駛自小客車搭載被告壬○○、甲○○、晏傳泰及被害人乙○○等人，共同至臺南市○○路○段五五巷六六號，並於九
    十三年八月九日晚上，在嘉義縣布袋鎮臺六一線二七四公里
  　處龍宮溪橋下接獲一袋錢，且於九十三年八月十日凌晨至臺
    南市體育場附近，將其自龍宮溪橋下接獲之一袋錢交付與被
  　告壬○○，並由被告壬○○手上接獲一只手提袋之事實。嗣
    警方又於九十三年八月十日凌晨三時三十分許，循線至臺南
　　市○區○○街一八七號被告己○○住處，扣得被告己○○所
  　有用以供收取贖款之帶勾環白色麻繩一條、用以與被告壬○○等人連繫擄人勒贖事宜之ＮＯＫＩＡ牌手機一支（手機序
  　號：000000000000000號，含ＳＩＭ卡一張
　　，搭配門號：0000000000號）及其擄人勒贖所得
  　之贓款一百萬元，有臺南市警察局第四分局搜索筆錄一份及
　　臺南市警察局第四分局育平派出所扣押物品目錄一表紙附卷
  　（詳臺南市警察局第六分局南市警六刑偵字第六五六號刑案
    偵查卷第十三之六頁至第十三之七頁）可稽，顯見被告己○○前開警偵詢之自白，與事實相符，應堪採憑。又被告己○○既自承在「普樂小鋼珠店」前，由其駕駛自小客車搭載被
　　告壬○○、甲○○、晏傳泰及被害人乙○○等人，共同至臺
  　南市○○路○段五五巷六六號，然被害人乙○○遭強押至自
    小客車後，隨即遭被告甲○○、晏傳泰等人，以手銬銬住雙
　　手，並以膠帶蒙住雙眼，晏傳泰復撥打電話予乙○○之妻黃
  　秋蓉、父親丙○○，由被害人乙○○告知已被綁架，期間被
    害人乙○○復遭毆打並遭甲○○強迫吞食安眠藥，且被告壬○○、甲○○、晏傳泰等人又均載棒球帽、口罩，當時又係
  　凌晨時分，另自「普樂小鋼珠店」前至拘禁被害人乙○○之
　　臺南市○○路○段五五巷六六號，車行期間長達十五分鐘至
　　半小時之久乙節，亦據被告壬○○證述在卷（詳本院卷第二
　　九三頁）。準此，被告己○○既非聾盲之人，又非愚癡，竟
  　辯稱不知發生何事，其僅係依老闆壬○○指示開車而已，顯
　　與事理悖背，不足採信。再者，警方於九十三年八月十日凌
  　晨三時三十分許，循線至臺南市○區○○街一八七號被告己○○住處逮捕被告己○○時，於警員洪再來質之被告己○○
  　東西（按指贖金）何在後，被告己○○隨即自壁櫥內取出一
　　個手提袋，在警方未經清點而質之金額多少後，被告己○○
  　向警員洪再來告知共有一百萬元乙情，業據證人即至被告己○○前開住處搜索之警員洪再來於本院審理時結證明確（詳
  　本院卷第三一九頁至第三二一頁），亦徵被告己○○確已知
　　悉被告壬○○所交付之手提袋內，裝有一百萬元之贖金，被
  　告己○○辯稱該手提袋內係何物品，其全然不知情，亦難採
　　信。綜上，被告己○○與壬○○、丁○○、晏傳泰等人共謀
  　擄人勒贖，並實際為構成要件之行為，即以自小客車載送遭
　　綁架之被害人乙○○至拘禁地點，又擔任收取贖款之重要工
  　作，其共同意圖勒贖而擄人之犯行，已甚明灼，被告辯稱其
　　僅係幫助犯，非屬共同正犯云云，亦屬無據。
  (四)被告辛○○雖辯稱：伊並未與同案被告壬○○、丁○○及在
  　逃嫌犯晏傳泰等人，於九十三年八月初在臺南市○○路四八
    號二樓策劃擄人勒贖事宜，蓋同案被告丁○○找伊參與本案
    前，僅告知係代人處理債務糾紛，伊實不知渠等與被害人乙○○間根本無債務糾紛云云。惟查：
  1.被告辛○○業於警詢及偵查中時明確供承其參與本件擄人勒
    贖之犯行，其於九十三年九月二十一日警詢時供承：「我與
    丁○○均有參與綁架被害人乙○○擄人勒贖案件，我負責跟
    蹤被害人乙○○到臺南市○○路○段一六六號之普樂小鋼珠
    店，然後再打電話給壬○○前來埋伏，事後我又負責人質看
    管工作．．．」、「（你是在何種情況下參與本次擄人勒贖
    行動？）我是於九十三年八月初被丁○○召集來參與本次據
    人勒贖行動．．．」、「（你自何時開始跟蹤被害人乙○○
    行蹤？）．．．自八月七日十九時起駕駛丁○○所有自小客
 　 車（車牌號碼Ｖ７－８４４９）先在馬宅附近埋伏，過一會
    兒乙○○即駕駛Ｃ９－１１１１紅色自小客車載其母親至金
  　華路三段十二號前停車確定，我便以行動電話聯絡壬○○率
    人前來埋伏」、「（你與何人於何時前往看管人質，是何人
  　通知你前往？）於九十三年八月八日凌晨五時許，是壬○○
  　先以電話聯絡丁○○，然後由丁○○帶同我前往臺南市○○
    區○○路六段五十五巷六十六號附近，再由壬○○出來帶我
    們兩人進去看管人質」、「（你於何時在何處將人質釋放，
  　何人通知釋放人質？）於九十三年八月九日晚上十時至十一
    時許，壬○○打電話至藏匿人質處來，由我接聽在電話中指
  　示我及甲○○釋放人質，我和甲○○共同駕駛阮嫌所有自小
    客車將人質載至附近的漁塭釋放．．．」、「（在整個擄人
 　 勒贖過程中你們如何分工？）我只知道我的任務，其餘都是
    由壬○○在指揮發落」等語（詳臺南市警察局第六分局九十
  　三年九月二十一日第０九三０００三五九三號函之刑案偵查
    卷第十四頁至第十七頁）；於九十三年九月二十一日偵查供
 　 承：「（何人找你綁架乙○○？）丁○○．．．」、「（後
    來你為何又與丁○○去體育路？）壬○○打電話給我，叫我
    與丁○○去體育路白濱茶坊會合，意思是要贓款，我載甲○○與丁○○一起去」、「（你為何犯本案？）壬○○提議的
    ，丁○○又找我幫忙，我才參加的」等語（詳93年度偵字第
    9750號偵查卷第十六頁至第十八頁）。
  2.被告丁○○迭於警詢及偵查供述被告辛○○知情並參與本案
  　，其於九十三年九月二十一日警詢時供陳：「（你與辛○○
    是否有參與綁架被害人乙○○擄人勒贖案件？）我與辛○○
  　有參與綁架被害人乙○○擄人勒贖案件，但我與辛○○只負
    責看管人質乙○○任務」、「（贓款新臺幣二百萬元你作何
  　處理？）我分給甲○○新臺幣五十六萬五千元，餘我與辛○○放於身邊作為逃亡費用」等語（詳臺南市警察局第六分局
  　九十三年九月二十一日第０九三０００三五九三號函之刑案
    偵查卷第五頁、第六頁、第八頁）；於九十三年九月二十一
  　日偵訊時並明確結證：「（是你去找辛○○、甲○○參與？
    ）是，辛○○說他缺錢用，我對他說有一件綁票案子，看他
    要不要做，他說他需要用錢，所以就答應了，我沒有事先對
    他說要給他多少錢」、「（你有介紹甲○○、辛○○給壬○○認識？）有，在九十三年八月初，在臺南市○○路四十八
    號壬○○的店內，告訴壬○○甲○○、辛○○也要參與這件
    綁票案」、「（乙○○被綁架後是何人通知你的？）壬○○
    在八月八日凌晨四點多打電話叫我去郡安路那邊，到了再打
    電話給他，我就與辛○○一起過去。」、「（你分到多少贓
    款？）到仁德鄉牛稠仔時，壬○○交給我二百萬元，要給我
    、辛○○、甲○○分」、「（你如何分配贓款？）我拿五十
    六萬五千元給甲○○，剩下的我與辛○○帶著一起跑路」等
    語；於九十三年九月二十七日偵查中再證述：「（甲○○、
    辛○○是你邀他們參與作案？）壬○○叫我幫他找一、二個
    人，因為人手不足」、「（你有跟甲○○、辛○○講明白是
    要擄人勒贖？）有」等語明確（詳93年度偵字第9750號偵查
    卷第十三頁至第十六頁、第二七頁）。
  3.互核被告辛○○、丁○○前揭供述大致相符，可知被告辛○○係在被告丁○○邀集並明確表示為綁架擄人勒贖案件後，
    因缺錢花用而同意參與本件擄人勒贖案件，並負責跟蹤被害
    人乙○○及在前開拘禁處所看管被害人乙○○。又被告辛○○自警詢迄本院審理時，均不否認其於九十三年八月七日跟
    蹤被害人乙○○至「普樂小鋼珠店」，並以電話告知被告壬○○，且曾在前開拘禁處所看管被害人乙○○及於九十三年
    八月九日晚間與被告甲○○共同釋放被害人乙○○，並於九
    十三年八月十日凌晨與被告丁○○、甲○○一起至臺南市立
    體育場附近欲分取贓款之事實。嗣警方又於九十三年九月二
    十日下午四時二十六分許，循線逮捕被告辛○○，並當場扣
    得其與被告丁○○因本件擄人勒贖案件分得之贓款八萬一千
    五百元，復經被告丁○○帶同警方於同日晚上十時四十分許
    ，至高雄縣大寮鄉內坑村一寄車場工寮內，扣得其與被告丁○○因本件擄人勒贖所得之贓款三十萬元，有臺南市警察局
    搜索扣押筆錄二份及臺南市警察局扣押物品目錄表二紙附卷
    （詳臺南市警察局第六分局九十三年九月二十一日第０九三
    ０００三五九三號函之刑案偵查卷第三三頁至第三六頁）可
    憑，足認被告辛○○前開警偵詢之自白，與事實相符，應足
    採信。又本件遍閱全卷，未見被害人乙○○或其家屬與被告
    壬○○、丁○○、己○○、晏傳泰或其他案外人等，有何債
    務糾葛之具體相關事證，被告辛○○與亦辯稱幫忙處理債務
    糾紛之被告甲○○，均僅泛稱處理債務糾葛，而未具體指明
    被害人乙○○或其家屬，究係何人積欠何人債款或與他人生
    有債務糾葛，究有何具體之債權憑證足認確有債務糾葛，再
    參以前開被告壬○○、丁○○、己○○之供述及被害人乙○○、丙○○之指訴，復佐以被告辛○○於九十三年九月二十
    一日於本院為羈押訊問時，不爭執檢察官聲請羈押理由書附
    件一所載被告辛○○與壬○○、丁○○、己○○、甲○○及
    晏傳泰等人，共同綁架被害人乙○○擄人勒贖之犯罪事實，
    並表示知道自己作錯事，於拘禁被害人乙○○時對被害人很
    好乙情（詳本院 93年度聲羈字第306號卷第五頁、第六頁）
    ，足見被告辛○○早已知悉本件係一擄人勒贖案件，而仍執
    意共同參與無訛。雖公訴人指訴被告辛○○與壬○○、丁○○、己○○、晏傳泰，於九十三年八月初某日晚上，共同在
    臺南市○○路四八號壬○○住處策劃擄人勒贖分工事宜乙情
    ，為被告辛○○所否認，被告壬○○於本院審理時先結證當
    時被告辛○○並不在場，嗣又改稱被告辛○○是否在場不能
    確定等語（詳本院卷第二九七頁、第三０五頁），被告丁○○於本院審理時則結證當時被告辛○○並未在場等語（詳本
    院卷第三一六頁、第三一七頁），是尚難遽認被告辛○○於
    被告壬○○、丁○○、己○○、晏傳泰，在上址策劃擄人勒
    贖分工事宜時在場。惟依前開說明，已足認被告辛○○係在
    被告丁○○邀集，並明確表示為綁架擄人勒贖案件後，因缺
    錢花用而同意參與本件擄人勒贖案件，且負責跟蹤被害人乙○○、在前開拘禁處所看管被害人乙○○及於取贖得手後與
    被告甲○○共同將被害人乙○○釋放等犯行，要難以被告辛○○未於前揭時、地共同策劃擄人勒贖分工事宜，即遽認被
    告辛○○與壬○○、丁○○、己○○、晏傳泰等人，未有意
    圖勒擄而擄人之犯意聯絡。
  (五)被告甲○○雖辯稱：伊根本不知本件係擄人勒贖案件，係電
    視新聞播出後，伊才知道是擄人勒贖，當初被告丁○○找伊
    時，係向伊說明要幫忙處理債務糾紛云云。惟查：
  1.被告甲○○已於警詢及偵查中時明確供承其參與本件擄人勒
    贖之犯行，其於警詢時供承：「（何人以安眠藥向被害人強
    迫吞食？）剛押上車時我有以開水叫被害人吞食安眠藥．．
    ．」、「（八月九日壬○○取得贖款後，你們六人由何人連
    絡集結分贓贖金？）．．．我與丁○○、辛○○由辛○○開
    車載我與丁○○前往體育場白濱茶藝館旁與壬○○集結分贓
    贖金」、「（你們六人於何時、何地討論擄人勒贖作案事宜
    ？）於八月七日下午我與壬○○、己○○、晏傳泰在臺南市
    安南區○○路○段五十五巷六十六號討論作案事宜，壬○○
    說肉票車輛停放於臺南市○○路○段十二號前，肉票在普樂
    小鋼珠店中，因此我們四人（我、晏傳泰、壬○○、己○○
    ）便前往肉票停車處等候，在其車上壬○○並再次作任務分
    工，己○○負責開車，我與壬○○、晏傳泰下車綁架肉票」
    、「我的確持九０制式手槍抵住被害人腰際綁架被害人．．
    ．」、「（你於何時與何人將被害人乙○○釋放於何處？）
    我與辛○○開著Ｖ７－８４４９車子載被害人乙○○至臺南
    市○○路○段釋放」、「（誰以何方式連絡你們釋放肉票？
    ）有人以行動電話連絡辛○○指示我們釋放肉票．．．」等
    語（詳臺南市警察局第六分局南市警六刑偵字第六五六號刑
    案偵查卷第三之二頁反面、第三之六頁至第三之八頁）；於
    九十三年八月十八日偵查中供承：「（九十三年八月八日凌
    晨三點五十分在臺南市○○路○段十二號前，是誰押乙○○
    上車的？）我、壬○○、晏傳泰，我拿被查扣之九０手槍抵
    用膠帶綁住乙○○之雙眼」、「（你押乙○○押到郡安路六
    五十五巷六十六號是何人看管？）丁○○、辛○○及我」、
    「（拿到贖款後何人釋放乙○○？）我開車載辛○○，車上
    還有乙○○，辛○○接到電話說錢拿到了，可以放走人質」
    、「（你有跟丁○○、辛○○到體育場去分錢？）有，丁○○說要過去的」、「（丁○○有說是何種債務？債務人欠多
    少錢？）沒有」等語（詳93年度偵字第8547號偵查卷第十二
    頁至第十四頁）。
  2.被告丁○○亦迭於警詢及偵查供述被告甲○○知情並參與本
    案，其於九十三年九月二十一日警詢時供稱：「（甲○○與
    辛○○是否為你所召集參與擄人勒贖之共犯？）是的，另外
    己○○及晏傳泰是壬○○召集參與的」等語（詳臺南市警察
    局第六分局九十三年九月二十一日第０九三０００三五九三
    號函之刑案偵查卷第九頁）；於偵查中結證：「（綁架乙○○是何提議？）是壬○○，當時是在講何人比較有錢，我提
    供乙○○這個人」、「（是你去找辛○○、甲○○參與？）
    是．．．」、「（你如何對甲○○說的？）我對他說有一件
    綁票案看他要不要參與，他說他缺錢用，所以他就答應了」
    、「（你有介紹甲○○、辛○○給壬○○認識？）有，九十
    三年八月初，在臺南市○○路四十八號壬○○的店內，告訴
    壬○○甲○○、辛○○也要參與這件綁票案」、「（甲○○
    、辛○○是你邀他們參與作案？）壬○○叫我幫他找一、二
    個人，因為人手不足」、「（你有跟甲○○、辛○○講明白
    是要擄人勒贖？）有」等語明確（詳93年度偵字第7950號偵
    查卷第十三頁、第十四頁、第二九頁）。
  3.互核被告甲○○、丁○○前揭供述大致相符，可知被告甲○○亦係在被告丁○○邀集並明確表示為綁架擄人勒贖案件後
    ，因缺錢花用而同意參與本件擄人勒贖案件，並負責持扣案
    制式九０手槍（即附表二編號1.之制式半自動手槍）強押被
    害人乙○○上被告己○○所駕駛之自小客車，且在前開拘禁
    處所看管被害人乙○○。又被告甲○○復供承於案發當天凌
    晨在「普樂小鋼珠店」外，與同案被告晏傳泰下車，並持扣
    案制式九０手槍將被害人乙○○強押至被告己○○所駕駛自
    小客車內，並替被害人乙○○戴上手銬，且持安眠藥與被害
    人乙○○服用及曾在前開拘禁處所看管被害人乙○○，嗣於
    取贖得手後，與被告辛○○共同釋放被害人乙○○之事實。
    嗣於九十三年八月十八日上午七時三十分許，在臺南縣新營
    市○○路與中興路交岔路口，警方追蹤逮捕被告甲○○時，
    並在其所駕車牌號碼ＳＵ─８９６１號自小客車內扣得具殺
    傷力之如附表二編號１所示之制式半自動手槍一枝（含彈匣
    二個、槍枝管制編號0000000000號）及現金二十
    一萬零八百元（其中二萬元為甲○○自己所有，餘為擄人勒
    贖之贓款），有內政部警政署刑事警察局搜索扣押筆錄一份
    及刑事警察局偵八隊一組扣押物品目錄表二紙在卷（詳臺南
    市警察局第六分局南市警六刑偵字第六五六號刑案偵查卷第
    十三之十頁至第十三之十四頁）可憑，足認被告甲○○前開
    警偵詢之自白，與事實相符，應足採信。又本件遍閱全卷，
    未見被害人乙○○或其家屬與被告壬○○、丁○○、己○○
    、晏傳泰或其他案外人等，有何債務糾葛之具體相關事證，
    已詳如前述，被告甲○○復自承被告丁○○未向其說明係何
    種債務、債務人究積欠多少債款，且被害人乙○○遭強押上
    車乘坐於被告甲○○右側後，被害人乙○○並已以行動電話
    告知其妻黃秋蓉、父親丙○○，已被綁架並不能報警，並由
    晏傳泰在車內向丙○○勒索贖金五千萬元，再參以前開被告
    壬○○、丁○○、己○○、辛○○之供述及被害人乙○○、
    丙○○之指訴，足認被告甲○○早已知悉本件係一擄人勒贖
    案件，而仍執意共同參與無誤。至被告甲○○因本件擄人勒
    贖分得之贓款究係多少乙節，被告甲○○自警詢迄本院審理
    時，均稱係五十萬元，被告丁○○則稱係五十六萬五千元，
    被告辛○○於警詢時則供稱係五十六萬五千元（詳臺南市警
    察局第六分局九十三年九月二十一日第０九三０００三五九
    三號函之刑案偵查卷第十七頁），嗣於九十三年九月二十一
    日偵查中及九十三年十月五日本院訊問時均供稱係五十五萬
    元（詳93年度偵字第9750號偵查卷第十七頁；本院卷第七二
    頁），惟稽之被告甲○○、辛○○均係在被告丁○○之邀集
    下，始參與本件擄人勒贖案件，被告甲○○又持制式九０手
    槍參與強押被害人乙○○上車之重要擄人犯行情節，嗣與被
    告辛○○亦均有於拘禁處所看守被害人乙○○及於取贖後釋
    放被害人乙○○之行為，其行為分擔之角色顯較被告辛○○
    為重，二百萬元贓款中，被告甲○○如僅分得五十萬元，與
    其行為分擔比例應分得之款項，似屬過少，另被告丁○○供
    稱被告甲○○分得贓款五十六萬五千元乙情，經核復與被告
    辛○○於警詢供述之金額相符，故被告甲○○分得之款項應
    以五十六萬五千元較為可採，附此敘明。
  (六)就被告辛○○、甲○○是否事前由被告丁○○邀集參加擄人
    勒贖案件時，即早已知悉本件係一擄人勒贖案件，或被告丁○○事前僅告知其等係為他人處理債務而已乙情，被告丁○○嗣於九十三年十一月二十六日本院審理時，雖翻異前供，
    結證改稱：伊僅告知被告甲○○、辛○○是要處理債務，且
    均未向被告甲○○、辛○○明確告知本件係擄人勒贖案件云
    云（詳本院卷第三一一頁至第三一三頁、第三一七頁）。然
    被告丁○○於檢察官質之其曾於九十三年九月二十一日警詢
    時坦承與被告辛○○共同參與本件擄人勒贖案件，於偵查中
    供稱曾對被告辛○○、甲○○說有一綁架案件看其等是否願
    意參加，其等均因缺錢而答應參加，又於偵查中明確供承曾
    向被告辛○○、甲○○講明是要為擄人勒贖案件等情時，結
    證伊確曾為前開供述等語（詳本院卷第三一二頁至第三一四
    頁），再參以前開說明，且被告辛○○又於綁架被害人乙○○前先為跟蹤行為，被告甲○○則實際持制式九０手槍為擄
    人行為，二人又均於拘禁被害人乙○○時為看守行為，於取
    贖得手後，又均為釋放被害人乙○○及分取贓款之行為，遍
    閱全卷，又無任何債務糾葛之具體事證。準此，被告丁○○
    嗣於本院審理時翻異前供，改稱上情，應係事後迴護被告辛○○、甲○○之辯詞，不足採信。再者，警方於九十三年八
    月十日上午九時三十分許，經壬○○前妻韓宙妦同意，搜索
    壬○○臺南市○區○○路一三一號九樓住處，並得如附表一
    編號2.所示手槍一枝，該手槍經送內政部警政署刑事警察局
    鑑定結果，認該送鑑手槍一枝（槍枝管制編號000000
    0000號），係仿ＣＯＬＴ廠ＣＯＭＢＡＴ　ＣＯＭＭＡ
    ＮＤＥＲ型半自動手槍外型製造之玩具手槍，以填充氣體為
    發射動力，經實際試射，其發射動能甚微，認不具殺傷力，
    有臺南市警察局搜索筆錄一份、臺南市警察局扣押物品目錄
    表紙及內政部警政署刑事警察局九十三年八月三十一日刑鑑
    字第０九三０一七三二一三號槍彈鑑定書一份在卷（詳臺南
    市警察局第六分局南市警六刑偵字第八一０號刑案偵查卷第
    六一頁至第六三頁；93年度偵字第8244號偵查卷第七頁至第
    九頁）足憑。堪認該扣案被告壬○○預備供本件共同擄人勒
    贖所用之手槍一枝，確係不具殺傷力之玩具手槍無訛，併予
    敘明。
  (七)被告丁○○雖辯稱：被告壬○○一開始係向伊陳稱要處理債
    務，伊才幫忙找被告辛○○及甲○○一同處理債務，係嗣後
    經被告壬○○通知，至臺南市○○路○段五五巷六六號拘禁
    被害人乙○○之處所時，才知道被告壬○○等人綁架被害人
    乙○○，且伊並非本件擄人勒贖案件之主謀云云。惟查：
  1.被告丁○○已於警詢及偵查中時明確供承其參與本件擄人勒
    贖之犯行，其於警詢九十三年九月二十一日第二次警詢時供
    承：「（你與辛○○是否有參與綁架被害人乙○○擄人勒贖
　　案件？）我與辛○○有參與綁架被害人乙○○擄人勒贖案件
  　，但我與辛○○只負責看管人質乙○○任務」、「（乙○○
　　遭綁架一案，你參與哪些行動？）(一)我有提供乙○○為作案
  　目標給壬○○參考，(二)我有共同看管人質乙○○，(三)我有收
    取贓款二百萬元」、「（甲○○與辛○○是否為你所召集參
　　與擄人勒贖之共犯？）是的，另外己○○及晏傳泰是壬○○
  　召集參與的」等語（詳臺南市警察局第六分局九十三年九月
    二十一日第０九三０００三五九三號函之刑案偵查影印卷第
    三頁反面至第五頁反面）；其復於九十三年九月二十一日偵
    查中供承：「（綁架乙○○是何提議？）是壬○○，當時是
  　在講何人比較有錢，我提供乙○○這個人」、「（是你去找
　　辛○○、甲○○參與？）是，辛○○說他缺錢用，我對他說
  　有一件綁票案子，看他要不要做，他說他需要用錢，所以就
    答應了，我沒有事先對他說要給他多少錢」、「（你如何對
　　甲○○說的？）我對他說有一件綁票案看他要不要參與，他
  　說他缺錢用，所以他就答應了」、「（你有介紹甲○○、辛○○給壬○○認識？）有，在九十三年八月初，在臺南市○
  　路四十八號壬○○的店內，告訴壬○○甲○○、辛○○也要
    參與這件綁票案」、「（乙○○被綁架後是何人通知你的？
　　）壬○○在八月八日凌晨四點多打電話叫我去郡安那邊，到
 　 了再打電話給他，我就與辛○○一起過去」、「（之後否由
　　你與辛○○看管乙○○？）是，因為壬○○等有給乙○○吃
  　安眠藥．．．」、「（為何到體育路竹溪寺與壬○○分贓款
　　？）壬○○打電話給辛○○，辛○○載我一起去，到達時我
  　壬○○的車，有警察出現，壬○○駕車逃走」、「（你分到
　　多少贓款？）到仁德鄉牛稠仔時，壬○○交給我二百萬元，
  　要給我、辛○○、甲○○分」等語（詳93年度偵字第9750號
    偵查影印卷第五頁、第六頁）；其又於九十三年九月二十七
    日偵查中坦承：「（你們綁架乙○○勒贖是何人提議的？）
　　是壬○○提議的，對象乙○○是我提供給他的」、「（甲○○、辛○○是你邀他們參與作案？）壬○○叫我幫他找一、
    二個人，因為人手不足。」「（你有跟甲○○、辛○○講明
    白是要擄人勒贖？）有」、「（你邀辛○○去看守乙○○？
　　）壬○○打電話給我，說要找我幫忙，我才找辛○○一起過
　  去」等語（詳93年度偵字第9750號偵查影印卷第十頁反面、
    第十一頁正面）。
  2.被告壬○○迭於警詢及偵查供述被告丁○○知情並參與本案
  　，其於九十三年八月十日第二次警詢供稱：「（你們綁架乙○○是於何時何地由何人提議？如何分工？）．．．我們在
 　 丁○○（綽號道友男子）位於臺南市喜樹之住處由丁○○主
    動提議，我負責邀集己○○、綽號阿泰男子共同參與作案；
    丁○○負責邀集甲○○、辛○○共同參與作案，我們討論後
    決定由辛○○負責跟蹤乙○○，己○○負責在綁架時擔架司
    機及取款，綽號阿泰男子、我及甲○○負責動手綁架乙○○
    ，丁○○負責提供乙○○為作案對象」、「（丁○○除物色
　　乙○○作為綁架對象外，是否有負責其他分工？）我記得九
  　十三年八月九日上午他有去臺南市○區○○路六段五十五巷
    六十六號幫忙看管乙○○」等語（詳臺南市警察局第六分局
    南市警六刑偵字第六五六號刑案偵查影印卷第一之四頁）；
    其復於九十三年八月十二日警詢時供稱：「（你們六人於何
　　時在何地籌劃作案分工事宜？）於九十三年八月初某日晚上
  　在臺南市○○路四十八號二樓住處由我及己○○、丁○○、
    晏傳泰等四人商討作案分工事宜，由丁○○負責找人，我負
    責租屋及購買手機和易付卡等相關事宜．．．被害人乙○○
    由丁○○建議由辛○○看管，另丁○○提議要帶甲○○一起
    作案」等語（詳臺南市警察局第六分局南市警六刑偵字第六
    五六號刑案偵查影印卷第一之十七頁）。其於九十三年八月
　　十七日偵查中結證：「（這件案由何人計劃提議的？）是丁○○他說最近的經濟狀況不好，也知道我經濟也不好，他就
    提議作案，且他對乙○○家的狀況熟悉，說他父親狀況良好
    ，所以提議綁架乙○○」、「（九十三年八月七日乙○○去
　　普樂小鋼珠店，是何人跟蹤去的？）辛○○跟蹤去，他打電
  　話聯絡丁○○，丁○○打電話給我，後來我請己○○載我去
    ．．．」等語（詳93年度偵字第8244號偵查影印卷第二一頁
    、第二二頁）；其復於九十三年九月十四日偵查中具結證稱
    ：「（當初由你與丁○○一起策劃作此案件？）是我、丁○○、晏傳泰、辛○○在泡茶時，丁○○提議綁架乙○○」、
    「（你們各負責什麼工作？）晏傳泰負責買手機，辛○○因
　　與被害人有認識，所以他負責跟蹤乙○○，丁○○負責找甲○○作案．．．」、「（本案由何人計劃？）是丁○○提議
　　要綁架乙○○，我說我只要錢，不要傷人，丁○○同意，接
  　下來丁○○、我、辛○○四人一起討論如何作案」等語（詳
    93年度偵字第8244號偵查影印卷第四三頁、第四四頁）。
  3.被告辛○○與甲○○分別於警詢時供述被告丁○○知情並參
    與本件擄人勒贖案件，被告辛○○於九十三年九月二十一日
    第二次警詢時供稱：「（你與丁○○是否有參與綁架被害人
    乙○○擄人勒贖案件？）我與丁○○均有參與綁架被害人乙○○擄人勒贖案件，我負責跟蹤被害人乙○○到臺南市○○
　　路○段一六六號之普樂小鋼珠店．．．另外丁○○我僅知道
  　他有協助看管人質及購買便當、麵包任務」、「（你是在何
    種情況下參與本次擄人勒贖行動？）我是於九十三年八月初
    被丁○○召集來參與本次據人勒贖行動，並由丁○○告知我
　　負責跟蹤被害人乙○○行蹤，然後再以電話通知壬○○」、
  　「（你與何人於何時前往看管人質，是何人通知你前往？）
    於九十三年八月八日凌晨五時許，是壬○○先以電話聯絡丁○○，然後由丁○○帶同我前往臺南市○○區○○路六段五
  　十五巷六十六號附近，再由壬○○出來帶我們兩人進去看管
    人質」等語（詳臺南市警察局第六分局九十三年九月二十一
    日第０九三０００三五九三號函之刑案偵查影印卷第八頁、
  　第九頁）；被告甲○○於九十三年八月十八日第一次警詢時
　　供承：「（看管人質工作由幾人負責？）由我及辛○○、郭
  　坤生（綽號道友）三人負責」、「（何人叫你看管肉票？）
    是丁○○叫我看管」、「（你計分配得到多少贓款？何人親
　　手轉交給你？）我計分得新臺幣五十萬元，是丁○○親手交
 　 給我」、「（丁○○計分配得多少贓款？）他向我說他分得
　　新臺幣二百萬元，但包括我分得之五十萬元」、「（警方提
  　供壬○○、丁○○、辛○○、晏傳泰、己○○等五人影相照
    片是否為與你共同參與擄人勒贖之人？）是的」、「（你為
　　何參與擄人勒贖案？）因我欠丁○○賭債，而本身也欠地下
  　錢莊錢，所以才一時糊塗犯案」等語（詳臺南市警察局第六
    分局南市警六刑偵字第六五六號刑案偵查影印卷第三之一頁
    至第三之三頁）。
  4.互核被告丁○○、壬○○、辛○○、甲○○前揭供述大致相
    符，可知被告丁○○、壬○○二人係因經濟困窘需款孔急，
    乃共謀以擄人勒贖之方式圖取錢財，被告丁○○遂向被告壬○○提議綁架乙○○勒取贖款，並由丁○○邀集被告辛○○
    、甲○○二人一同參與本件擄人勒贖案件，被告丁○○復在
　　臺南市○○路○段五五巷六六號，與被告辛○○、甲○○等
  　人共同看守遭拘禁之被害人乙○○無訛。另被告丁○○又自
    承曾與被告甲○○等人，共同在臺南市○○路○段五五巷六
    六號看管被害人乙○○，並自被告壬○○處分取二百萬贖金
    之事實。嗣警方又於九十三年九月二十日下午四時二十六分
    許，循線逮捕被告丁○○，並當場扣得其與被告辛○○因本
    件擄人勒贖案件分得之贓款八萬一千五百元，復經被告丁○○帶同警方於同日晚上十時四十分許，至高雄縣大寮鄉內坑
    村一寄車場工寮內，扣得其與被告丁○○因本件擄人勒贖所
    得之贓款三十萬元，有臺南市警察局搜索扣押筆錄二份及臺
    南市警察局扣押物品目錄表二紙附卷（詳臺南市警察局第六
    分局九十三年九月二十一日第０九三０００三五九三號函之
    刑案偵查卷第三三頁至第三六頁）可憑，足認被告丁○○前
    開警偵詢之自白，核與事實相符，應足採信。又本件遍閱全
    卷，未見被害人乙○○或其家屬與被告壬○○、丁○○、己○○、晏傳泰或其他案外人等，有何債務糾葛之具體相關事
    證，已詳如前述。是被告丁○○嗣後辯稱：被告壬○○一開
    始係向伊陳稱要處理債務，伊才幫忙找被告辛○○及甲○○
    一同處理債務云云，顯係事後圖卸之詞，不足採憑。
  (八)此外，並據被害人黃秋蓉證述在卷（詳臺南市警察局第六分
    局南市警六刑偵字第六五六號刑案偵查卷第七之一頁；詳九
    十三年度偵字第八五七四號偵查卷第三八頁），並有臺南市
    警察局第四分局搜索扣押筆錄（被告壬○○部分）一份、臺
    南市警察局第四分局育平派出所扣押物品目錄表一紙、搜索
    現場暨扣案玩具手槍照片八幀、拘禁被害人乙○○之現場照
    片四幀、監聽譯文五十紙、通訊監聽譯文資料表十五紙、臺
    南市警察局第六分局搜索扣押筆錄（被告壬○○部分）一份
    、臺南市警察局第六分局扣押物品目錄表一紙、贓物認領保
    管單一紙（被害人領回贓款七百一十萬元）、搜索現場照片
    （被告壬○○帶同警方至臺南市○○路二二一號十四樓頂陽
    臺角落處，起出擄人勒贖所保留之贓款五百六十萬元）五幀
    、刑案現場照片（嘉義縣布袋鎮臺六一線二七四公里處龍宮
    溪橋）十幀、搜索現場照片（被告丁○○帶同警方至高雄縣
    大寮鄉內坑村一寄車場工寮內起出其與被告辛○○擄人勒贖
    所得贓款三十萬元）六幀及被告壬○○所有0000000
    000號行動電話雙向通聯資料查詢七紙存卷（詳臺南市警
    察局第六分局南市警六刑偵字第八一０號刑案偵查卷第五九
    頁、第六十頁、第七一頁至第七四頁、第七九頁至第八一頁
    、第八二頁至第一三一頁；詳臺南市警察局第六分局南市警
    六刑偵字第六五六號刑案偵查卷第十一之一頁至第十一之十
    五頁、第十三之三頁、第十三之四頁、第一四之二四頁至第
    十四之二六頁、第十四之二九頁至第十四之三三頁；詳臺南
    市警察局第六分局九十三年九月二十一日第０九三０００三
    五九三號函之刑案偵查卷第四九頁至第五一頁；本院卷第二
    五一頁至二五七頁）足稽，復扣得：被告壬○○擄人勒贖所
    保留之贓款五十萬元及五百六十萬元、被告壬○○所有供本
    件共同犯罪所用之連絡工具如附表一編號1.所示ＥＬＩＹＡ
    牌手機一支（序號：0000000000000000、
    搭配門號：0000000000號）、被告壬○○所有預
    備供本件共同犯罪所用如附表一編號2.所示玩具手槍一枝、
    ＭＡＫＯＴＯ牌手提袋一個、黑色手提袋一個；被告己○○
    所有供本件共同犯罪所用如附表一編號3.所示帶勾環白色麻
    繩一條、被告己○○所有供本件共同犯罪所用之連絡工具如
    附表一編號4.所示ＮＯＫＩＡ牌手機一支（序號：0000
    00000000000號，含ＳＩＭ卡一張，搭配門號：
    0000000000號）、被告己○○擄人勒贖所得贓款
    一百萬元及裝錢袋一個；在被告辛○○身起出其與被告丁○○擄人勒贖所得贓款八萬一千五百元及在高雄縣大寮鄉內坑
    村一寄車場工寮內，起出被告辛○○與丁○○擄人勒贖所得
    贓款三十萬元；被告甲○○所有供本件共同犯罪所用具殺傷
    力之如附表二編號1.所示之制式半自動手槍一枝（含彈匣一
    個、槍枝管制編號0000000000號）及其擄人勒贖
    所得贓款十九萬零八百元（扣案現金為二十一萬零八百元，
    然其中二萬元為被告甲○○自己所有應予扣除）等物可資佐
    證。
  (九)綜上所述，被告丁○○前揭所辯，顯係事後卸責之詞，不足
    採信。本件事證明確，被告丁○○與壬○○、己○○、辛○○、甲○○、晏傳泰等人，共同意圖勒贖而擄人之犯行，應
    足認定。
貳、被告丁○○未經許可持有，持有制式手槍、子彈部分：
一、訊據被告丁○○固坦承於前揭時、地，收受徐新生（已死亡
    ）所交付具殺傷力之如附表三編號1.所示之制式半自動手槍
    一枝及如附表三編號2.之制式子彈十顆之事實，惟辯稱：伊
    係自動報繳前開制式手槍及子彈，其行為應符合當時政府所
    頒自動報繳槍彈可免除其刑之法令，另退一步言之，縱未能
    符合免刑規定，亦係自首，應請依自首減刑之規定，減輕其
    刑云云。經查：
  (一)被告丁○○於前揭時、地，收受徐新生（已死亡）所交付具
    殺傷力之如附表三編號1.所示之制式半自動手槍一枝（含彈
    匣一個、槍枝管制編號0000000000號）及如附表
    三編號2.之制式子彈十顆，而未經許可無故持有上開具殺傷
    力之制式手槍及子彈之事實，迭據被告丁○○於警詢、偵查
    及本院審理時（詳臺南市警察局第六分局九十三年九月二十
    一日第０九三０００三五九三號函之刑案偵查影印卷第五頁
    ；93年度偵字第9750號偵查影印卷第六頁；本院(一)影印卷第
    十三頁、第十四頁反面、第五六頁反面；本院(二)卷第一七一
    頁）供承不諱，且前開扣案之制式手槍及子彈，經送內政部
    警政署刑事警察局鑑驗結果，認送鑑制式手槍一枝（含彈匣
    一個；槍枝管制編號0000000000號），認係奧地
    利ＧＬＯＣＫ廠製１７型口徑９ＭＭ制式半自動手槍，槍號
    為「ＢＡＣ１８９」，槍管內具六條右旋來復線，機械性能
    良好，可擊發同口徑制式子彈，認具殺傷力。送鑑子彈十顆
    ，均係口徑９ＭＭ制式子彈，認均具殺傷力，有內政部警政
    署刑事警察局九十三年十月十四日刑鑑字第０九三０一九九
    二三五號槍彈鑑定書一份在卷（詳本院(一)影印卷第二四頁反
    面至第二六頁）足參。綜上所查，被告丁○○此部分自白核
    與事實相符，本件事證明確，被告丁○○未經許可無故持有
    上開具殺傷力之制式手槍及子彈之犯行，犯行洵堪認定。
  (二)按刑法第六十二條前段規定對於未發覺之罪自首而受裁判者
    ，減輕其刑。其所謂發覺，固非以有偵查犯罪權之機關或人
    員確知其人犯罪無誤為必要，而於對其發生嫌疑時，即得謂
    為已發覺，此項對犯人之嫌疑，倘有確切之根據得為合理之
    可疑者，即已足當之（最高法院93年度台上字第3129號判決
    意旨參照）。證人即警員戊○○於九十三年十一月二十六日
    本院審理行交互詰問時結證：「（丁○○是否是你製作警訊
    筆錄的？）是。」、「（他有無主動說他持有科拉克十七型
    制式手槍一支及制式子彈十顆？）他是在我們去取贓款時，
    我們到他停車場的處所，我們問他是否還有槍？他找不到贓
    款，才主動說出有持槍。」、「（當時被告有無說要自動報
    繳？）我沒有聽到他講這句話。」、「（是被告帶你們去取
    槍的？）是。」、「（自動報繳的期限？）九十三年十月三
    十日，但被告沒有說要自動報繳。」、「（根據什麼，問丁○○是否持有槍枝？）因為當時他們做案時，被害人曾經供
    稱嫌疑人綁架他時，有看到類似兩支槍，一支好像是銀色的
    ，一支好像是黑色的。」等語（詳本院(一)影印卷第一三九頁
    、第一四０頁）。另於九十三年九月二十日下午四時二十六
    分許，警方在臺南縣仁德鄉○○○○道南下匝道處，逮捕被
    告丁○○、辛○○前之九十三年八月十日，被害人乙○○業
    已於警詢時指訴歹徒曾持一把銀色或黑色之手槍，強押其上
    自小客車等語（詳臺南市警察局第六分局南市警六刑偵字第
    六五六號刑案偵查影印卷第五之二頁）；另被害人乙○○又
    於九十三年九月二十日前之九十三年八月二十三日，於偵查
    中證述：歹徒有三人，其中一人持槍等語（詳93年度偵字第
    8244號偵查影印卷第六三頁）。是依證人戊○○前揭證述，
    被告丁○○顯非自動報繳前揭具殺傷力之槍彈，且警方於被
    告丁○○供出其持有槍彈前，業已據被害人乙○○前揭尚稱
    確切之供述，得知涉及本件擄人勒贖案件之行為人持有槍彈
    之嫌疑，依前開判決意旨，堪認有偵查犯罪權之警員，業已
    有確切之根據得為合理之可疑被告丁○○持有前開具殺傷力
    之槍彈。雖本件實際持槍強押被害人乙○○上自小客車之人
    ，嗣後經調查的結果為被告甲○○，而非被告丁○○，然此
    仍無礙於警方發覺被告丁○○持有前揭具殺傷力槍彈之認定
    。
  (三)綜上所述，被告丁○○前揭所辯，顯係事後卸責之詞，不足
    採信，被告丁○○未經許可無故持有前揭具殺傷力之制式手
    槍及子彈之犯行，足堪認定，且被告丁○○並無自動報繳槍
    彈或自首，而得以免除其刑或自首減輕其刑之適用。
參、被告丁○○偽證部分：
一、按於第一審辯論終結前，檢察官得就與本案相牽連之犯罪追
    加起訴，為刑事訴訟法第二百六十五條第一項所明文。本案
    被告丁○○被訴擄人勒贖等案件，檢察官於本案言詞辯論終
    結前，就被告丁○○明知其邀集被告辛○○及甲○○參與作
  　案時，已明白告知渠二人係要參與擄人勒贖，其為使被告甲○○、辛○○二人脫免所涉擄人勒贖刑責，竟基於偽證之犯
    意，於九十三年十一月二十六日下午執行審判職務之法官審
    理該案即本案時，在本院第二十二法庭，就被告甲○○及郭
    文華涉案部分，以證人身分作證時，於案情有重要關係之事
    項，供前具結，而虛偽陳述：「找甲○○說要幫壬○○處理
    債務的事情，沒有跟甲○○明白說是要擄人勒贖」及「沒有
    跟辛○○明白說是要參與擄人勒贖，我是跟他說要處理債務
    」云云，而涉犯刑法第一百六十八條之偽證罪嫌部分，追加
    起訴，為一人犯數罪之相牽連案件，依前開法條及同法第七
    條第一款規定，檢察官追加起訴，於法並無不合，合先敘明
    。
二、訊據被告丁○○固坦承於九十三年十一月二十六日下午，在
    本院第二十二法庭，就被告甲○○、郭文華涉及本件擄人勒
    贖案件，以證人身分作證時，供前具結結證：「找甲○○說
    要幫壬○○處理債務的事情，沒有跟甲○○明白說是要擄人
    勒贖」及「沒有跟辛○○明白說是要參與擄人勒贖，我是跟
    他說要處理債務」云云之事實，惟矢口否認有何偽證之犯行
    ，辯稱：伊前開於本院審理時所為之證述，均是事實，並無
    虛偽之情云云。經查：
  (一)被告丁○○於九十三年十一月二十六日本院審理時，在本院
    第二十二法庭，就被告甲○○、郭文華涉及本件擄人勒贖案
    件，以證人身分作證時，供前具結結證：「找甲○○說要幫
    壬○○處理債務的事情，沒有跟甲○○明白說是要擄人勒贖
    」及「沒有跟辛○○明白說是要參與擄人勒贖，我是跟他說
    要處理債務」之事實，業據被告丁○○供承在卷，並有本院
    九十三年十一月二十六日審理筆錄一份及被告丁○○結文一
    紙附卷（詳本院(一)影印卷第一四０頁至一四四頁、第一六九
    頁）可憑，堪認被告丁○○供承上情屬實。
  (二)被告丁○○迭於警詢及偵查中供述被告辛○○、甲○○知悉
    本件係一擄人勒贖案件，並實際參與本件擄人勒贖案件之行
    為分擔，已詳如前述，被告丁○○雖嗣於九十三年十一月二
    十六日本院審理時，雖翻異前供，結證改稱：伊僅告知被告
    甲○○、辛○○是要處理債務，且均未向被告甲○○、辛○○明確告知本件係擄人勒贖案件云云。然被告丁○○前開翻
    異後有利於被告辛○○、甲○○之證詞，顯係事後迴護被告
    辛○○、甲○○之辯詞，不足採憑，已詳如前揭壹之(六)之說
    明。是被告丁○○明知其邀集被告辛○○、甲○○參與作案
 　 時，已明白告知渠二人係要參與擄人勒贖，其為使甲○○、
    辛○○二人脫免所涉擄人勒贖刑責，竟於九十三年十一月二
    十六日下午本院審理本案時，在本院第二十二法庭，就甲○○及郭文華涉案部分，以證人身分作證時，於案情有重要關
    係之事項，供前具結，而虛偽陳述：「找甲○○說要幫壬○○處理債務的事情，沒有跟甲○○明白說是要擄人勒贖」及
    「沒有跟辛○○明白說是要參與擄人勒贖，我是跟他說要處
    理債務」云云，足堪認定。
  (三)按被告丁○○有無於本件案發前，明白告知被告辛○○、甲○○二人係要參與擄人勒贖，而非處理債務糾紛，足以影響
  　被告辛○○、甲○○二人所涉擄人勒贖案件之裁判結果，是
    被告丁○○有關是否於本件案發前，邀集被告辛○○、甲○○二人參與時有否告知係一擄人勒贖案件之證詞，對於被告
    辛○○、甲○○擄人勒贖之案情具有重要關係。詎被告丁○○明知其邀集被告辛○○及甲○○參與作案時，已明白告知
　　渠二人係要參與擄人勒贖，竟於簽立結文後為相反之虛偽陳
  　述，顯有偽證之故意甚明。綜上所述，被告丁○○前揭所辯
    ，顯係事後卸責之詞，不足採信，本件事證明確，被告丁○○偽證犯行，堪以認定。
肆、按擄人勒贖罪係以意圖勒贖而擄人為構成要件，其犯罪方法
　　行為，係將被害人置於行為人實力支配之下，予以脅迫，其
 　 犯罪之目的行為係向被害人或其關係人勒索財物，因之，擄
    人勒贖罪本質上為妨害自由與強盜之結合，在形式上則為妨
    害自由與恐嚇取財罪之結合，且擄人者，實際上大多以若不
    付贖款即對被擄人加害等詞恫嚇被擄人親友，使生畏怖，因
    而交付贖款；於此，對被擄人或其親友恐嚇之妨害自由行為
    ，在觀念上，應被吸收於擄人勒贖行為中，不應再論以妨害
    自由罪（最高法院89年度台上字第1603號判決意旨參照）。
    查本件被告丁○○、壬○○、晏傳泰、己○○、辛○○、甲○○等人，共謀意圖勒贖而擄人，並以持槍及電擊棒等方式
    強押被害人乙○○上車，並強迫被害人乙○○吞食安眠藥，
    復毆打及拘禁被害人乙○○，並進而向被害人乙○○之家屬
    丙○○勒索贖金一千萬元得手等情，核被告丁○○所為，係
    犯刑法第三百四十七條第一項之擄人勒贖罪，不再論以妨害
    自由、恐嚇等罪。被告丁○○與壬○○、己○○、辛○○、
    甲○○、晏傳泰等人間，就前開意圖勒贖而擄人犯行，有犯
  　意聯絡及行為分擔，為共同正犯。被告丁○○於九十一年五
    月間，在臺南縣仁德鄉某處，收受徐新生（已死亡）所交付
    具殺傷力之如附表三編號1.所示之制式半自動手槍一枝（含
    彈匣一個、槍枝管制編號0000000000號）及如附
    表三編號2.之制式子彈十顆，而未經許可無故持有上開具殺
    傷力之制式手槍及子彈部分，係犯槍砲彈藥刀械管制條例第
    七條第四項未經許可持有制式半自動手槍罪及同條例第十二
    條第四項未經許可持有子彈罪。其同時未經許可持有上開手
    槍、子彈之犯行，屬一行為觸犯數罪名之想像競合犯，依刑
    法第五十五條前段之規定，應從一重之未經許可持有制式半
    自動手槍罪處斷。又被告丁○○於九十三年十一月二十六日
    下午本院審理本案時，證人於案情有重要關係之事項，供前
    具結，而為虛偽陳述，所為係犯刑法第一百六十八條之偽證
    罪。被告丁○○雖於本院審理分別就被告辛○○及甲○○部
    分，先後二度偽證，然偽證罪為侵害國法家法益之犯罪，其
    罪數應以訴訟之件數為準，是被告丁○○雖先後二度偽證，
    然僅一件訴訟，應論以單純一罪，無連續犯罪之可言（最高
    法院72年度台上字第3311號判例意旨參照）。故而，公訴人
    認被告丁○○偽證罪部分，係基於概括犯意所為之連續犯，
    尚有未洽，併予敘明。被告丁○○所犯上開三罪，犯意各別
    ，行為亦殊，應予分論併罰。審酌被告丁○○有事實欄之前
  　科素行，於本件犯行時，尚在假釋中，有臺灣臺南地方法院
    檢察署刑案資料查註紀錄表及臺灣高等法院被告全國前案紀
    錄表各一份在卷可按，猶不知悔改，再犯本案，且正值壯年
    ，覬覦他人財富，以非法方法擄人勒贖，致被害人身心受創
    ，擄人勒贖所得金額高達一千萬元，犯後猶辯稱係為他人處
    理債務，並為使其邀集之同案被告甲○○、辛○○二人脫免
    所涉擄人勒贖刑責，竟於本院審理時為偽證犯行，另又未經
    許可無故持有具殺傷力之制式半自動手槍及子彈，影響社會
    治安暨對他人之生命身體構成威脅，並審酌其犯罪之動機、
    目的、犯罪情節輕重與參與程度、生活狀況、智識程度及犯
    罪後之態度等一切情狀，量處如主文所示之刑，並就併科罰
    金部分，諭知易服勞役之折算標準，併定其應執行刑，以資
    懲儆。公訴蒞庭檢察官雖請求量處被告丁○○擄人勒贖部分
    ，有期徒刑十五年；偽證部分，有期徒刑一年六月，惟本院
    審酌上情後，認以量處如主文所示之刑，始與其等罪責相當
    ，附此敘明。
伍、沒收部分：
    扣案被告壬○○所有供本件共同犯罪所用之連絡工具如附表
    一編號1.所示ＥＬＩＹＡ牌手機一支（序號：000000
    0000000000、搭配門號：0000000000
    號）、被告壬○○所有預備供本件共同犯罪所用如附表一編
    號2.所示玩具手槍一枝、被告己○○所有供本件共同犯罪所
    用如附表一編號3.所示帶勾環白色麻繩一條、被告己○○所
    有供本件共同犯罪所用之連絡工具如附表一編號4.所示ＮＯ
    ＫＩＡ牌手機一支（手機序號：000000000000
    000號，含ＳＩＭ卡一張，搭配門號：00000000
    00號），均依刑法第三十八條第一項第二款規定，宣告沒
    收之。另扣案被告壬○○所有ＭＡＫＯＴＯ牌手提袋一個、
    黑色手提袋一個及被告己○○所有裝錢袋一個，均與本件犯
    罪無直接關係；被告甲○○所有摩托羅拉牌手機一支（序號
    ：000000000000000號）、ＮＯＫＩＡ牌手
    機二支（門號分別為：0000000000號、0000
    000000號；序號分別為：000000000000
    000號、000000000000000號）、中華電
    信ＩＣ電話卡一張及黑色背包一個；被告丁○○所有之手機
    二支、ＳＩＭ卡一張（門號：0000000000號）及
    駕駛執照一張；被告辛○○所有手機一支（門號00000
    00000號、含ＳＩＭ卡一張）；被告壬○○自己所有之
    現金二萬三千六百元及被告甲○○自己所有之現金二萬元，
    均無證據可資證明係供本件犯罪所用、供本件犯罪預備之物
    或本件犯罪所得之物，爰均不予宣告沒收之。另扣案被告壬○○擄人勒贖所保留贓款五十萬元、五百六十萬元；被告己○○擄人勒贖所得贓款一百萬元；被告甲○○擄人勒贖所得
    贓款十九萬零八百元（扣案現金為二十一萬零八百元，然其
    中二萬元為甲○○自己所有應予扣除）；被告辛○○、丁○○擄人勒贖所得贓款八萬一千五百元、三十萬元，非屬被告
    壬○○等人之財物，且被害人依法得請求返還，自不得宣告
    沒收之。再者，被告壬○○所有預備供本件共同犯罪所用之
    另一枝玩具手槍，業據被告壬○○丟棄於興達港內；被告晏
    傳泰等人所有供本件共同犯罪所用之電擊棒一枝、旗桿二枝
    、手銬、膠帶、棒球帽、口罩及行動電話（包括晏傳泰用以
    向被害人丙○○勒索贖金之行動電話、被告辛○○所有供本
    件共同犯罪所用之連絡工具0000000000號行動電
    話、被告丁○○所有供本件共同犯罪所用之連絡工具000
    0000000號行動電話及被告晏傳泰所有供本件共同犯
    罪所用之連絡工具0000000000號行動電話），均
    未扣案，且無證據足資證明尚存在，未免將來執行發生困難
    ，爰不併予宣告沒收，附此敘明。扣案如附表三編號1.之制
    式半自動手槍一枝（含彈匣一個，槍枝管制編號00000
    00000號）及附表三編號2.之制式子彈十顆，依槍砲彈
    藥刀械管制條例第五條規定為違禁物，應依刑法第三十八條
    第一項第一款規定，宣告沒收之。
據上論斷，應依刑事訴訟法第二百九十九條第一項前段，槍砲彈
藥刀械管制條例第七條第四項、第十二條第四項，刑法第十一條
前段、第二十八條、第三百四十七條第一項、第一百六十八條、
第五十五條、第五十一條第五款、第三十八條第一項第一款、第
二款，罰金罰鍰提高標準條例第二條，現行法規所定貨幣單位折
算新臺幣條例第二條，判決如主文。
本案經檢察官庚○○到庭執行職務。
中　　華　　民　　國　　94　　年　　3 　　月　　18　　日
　　　　　　　          　　　刑事第十一庭
                            　　　審判長法官  鄧希賢
　　　　　　　　　　　　　　　　　　　　法官  楊佳祥
　　　　　　　　　　　　　　　　　　　　法官  陳金虎
以上正本證明與原本無異。
如不服本判決應於送達後十日內向本院提出上訴狀。
　　　　　　　　　　　　　　　　　書  記  官  楊建新
中　　華　　民　　國　　94　　年　　3　　月　　 21　　日
附表一：
┌───┬───────────────────────────┬────┐
│編號  │應沒收物之名稱                                    　  │數　　量│
├───┼───────────────────────────┼────┤
│1.    │ＥＬＩＹＡ牌手機一支（序號：0000000000000│一支    │
│  　　│一一五、搭配門號：0000000000號）            │        │
├───┼───────────────────────────┼────┤
│2.　　│仿ＣＯＬＴ廠ＣＯＭＢＡＴ　ＣＯＭＭＡＮＤＥＲ型半自動手│一枝    │
│　　　│槍外型製造之玩具手槍                                  │        │
├───┼───────────────────────────┼────┤
│3.　　│帶勾環白色麻繩                                        │一條    │
├───┼───────────────────────────┼────┤
│4.    │ＮＯＫＩＡ牌手機一支（手機序號：00000000000│一支    │
│  　　│０六三一號，含ＳＩＭ卡一張，搭配門號：00000000│        │
│  　　│一０號）                                              │        │
└───┴───────────────────────────┴────┘
附表二：
┌──┬────────┬─────────────┬─────────┐
│    │送鑑之扣案槍枝（│                          │                  │
│編號│暨管制編號）及子│     鑑  定  結  果       │    備      註    │
│    │彈型式          │                          │                  │
├──┼────────┼─────────────┼─────────┤
│ 1. │制式半自手槍一枝│認係捷克ＣＺ廠７５型口徑９│鑑定書日期暨文號：│
│    │（含彈二個；槍枝│ＭＭ制式半自動手槍，槍管內│九十三年九月二十日│
│    │管制編號：一一０│具六條右旋來復線，機械性能│刑鑑字第０九三０一│
│    │0000000號│良好，可擊發同口徑制式子彈│八０一九五號      │
│    │）              │，認具殺傷力              │                  │
│    │                │                          │                  │
├──┼────────┼─────────────┼─────────┤
│ 2. │制式子彈十五顆  │均係口徑９ＭＭ制式子彈，認│同右              │
│    │                │均具殺傷力。              │                  │
└──┴────────┴─────────────┴─────────┘
附表三：
┌──┬────────┬─────────────┬─────────┐
│    │送鑑之扣案槍枝（│                          │                  │
│編號│暨管制編號）及子│     鑑  定  結  果       │    備      註    │
│    │彈型式          │                          │                  │
├──┼────────┼─────────────┼─────────┤
│ 1. │制式半自手槍一枝│認係奧地利ＧＬＯＣＫ廠製１│鑑定書日期暨文號：│
│    │（含彈一個；槍枝│７型口徑９ＭＭ制式半自動手│九十三年十月十四日│
│    │管制編號：一一０│槍，槍號為「ＢＡＣ１８９」│刑鑑字第０九三０一│
│    │0000000號│，槍管內具六條右旋來復線  │九九二三五號      │
│    │）              │，機械性能良好，可擊發同口│                  │
│    │                │徑制式子彈，認具殺傷力。  │                  │
├──┼────────┼─────────────┼─────────┤
│ 2. │制式子彈十顆    │均係口徑９ＭＭ制式子彈，認│同右              │
│    │                │均具殺傷力。              │                  │
└──┴────────┴─────────────┴─────────┘
附錄法條：
刑法第三百四十七條
意圖勒贖而擄人者，處死刑、無期徒刑或七年以上有期徒刑。
因而致人於死者，處死刑、無期徒刑或十二年以上有期徒刑；致
重傷者，處死刑、無期徒刑或十年以上有期徒刑。
第一項之未遂犯罰之。
預備犯第一項之罪者，處二年以下有期徒刑。
犯第一項之罪，未經取贖而釋放被害人者，減輕其刑；取贖後而
釋放被害人者，得減輕其刑。
槍砲彈藥刀械管制條例第七條
未經許可，製造、販賣或運輸火砲、肩射武器、機關槍、衝鋒槍
、卡柄槍、自動步槍、普通步槍、馬槍、手槍或各類砲彈、炸彈
、爆裂物者，處死刑、無期徒刑或七年以上有期徒刑；處徒刑者
，併科新台幣三千萬元以下罰金。
未經許可，轉讓、出租或出借前項所列槍砲、彈藥者，處無期徒
刑或五年以上有期徒刑，併科新台幣一千萬元以下罰金。
意圖供自己或他人犯罪之用，而犯前二項之罪者，處死刑或無期
徒刑；處徒刑者，併科新台幣五千萬元以下罰金。
未經許可，持有、寄藏或意圖販賣而陳列第一項所列槍砲、彈藥
者，處五年以上有期徒刑，併科新台幣一千萬元以下罰金。
第一項至第三項之未遂犯罰之。
槍砲彈藥刀械管制條例第十二條
未經許可，製造、販賣或運輸子彈者，處一年以上七年以下有期
徒刑，併科新台幣五百萬元以下罰金。
未經許可，轉讓、出租或出借子彈者，處六月以上五年以下有期
徒刑，併科新台幣三百萬元以下罰金。
意圖供自己或他人犯罪之用，而犯前二項之罪者，處三年以上十
年以下有期徒刑，併科新台幣七百萬元以下罰金。
未經許可，持有、寄藏或意圖販賣而陳列子彈者，處五年以下有
期徒刑，併科新台幣三百萬元以下罰金。
第一項至第三項之未遂犯罰之。
刑法第一百六十八條
於執行審判職務之公署審判時或於檢查官偵查時，證人、鑑定人
、通譯於案情有重要關係之事項，供前或供後具結，而為虛偽陳
述者，處七年以下有期徒刑。
